臺灣板橋地方法院刑事判決　　　　　　　　　　　　九十一年度易字第三二九○號
　　公　訴　人　臺灣板橋地方法院檢察署檢察官
　　被　　　告　甲○○　女四十.
右列被告因竊盜案件，經檢察官提起公訴（九十一年度偵字第一八○○一號），本院
判決如左：
    主  文
甲○○連續竊盜，處拘役貳拾日，如易科罰金，以佰元折算壹日。
    事  實
一、甲○○於民國九十年十二月十五日十九時許，見丙○○所有之ＡＳＷ－一六○號
    機車停放在臺北縣中和市○○路二三七巷口前，機車上插有鑰匙一串，竟基於意
    圖為自己不法所有之概括犯意，竊取該串鑰匙。而又於九十年十二月二十二日十
    九時許，基於承前之概括犯意，持前開竊得之鑰匙，竊取ＡＳＷ－一六○號重型
    機車，得手後供己騎用。嗣於九十一年二月三日上午十一時許，在臺北市○○路
    二七八巷二十八弄十五號前，甲○○正欲發動上開機車之際當場為警查獲，並扣
    取機車及及機車上鑰匙三支，而訊悉上情。
二、案經臺北市政府警察局信義分局報請臺灣板橋地方法院檢察署檢察官偵查起訴。
    理  由
一、訊據被告甲○○矢口否認右揭犯行，辯稱：前開失竊重型機車係於九十一年二月
    二日十五時許，在臺北縣永和市○○路上向綽號「阿青」之婦人借得，「阿青」
    見伊所騎之機車故障，遂主動將機車借伊，伊不知該機車為贓車云云。經查：本
    件係被告發動機車騎用之際，為警當場查獲，被告用以發動機車之鑰匙，則係被
    害人丙○○於九十年十二月十五日十九時許失竊，此據被害人於警、偵訊中指述
    明確。而被害人與被告為鄰居，該串鑰匙又係被害人將機車停放於所居住社區巷
    口時失竊，顯見行竊之人係先竊取鑰匙，伺機觀察後再竊取機車，足論該鑰匙及
    機車應係該社區之人所竊取。又被告猶辯稱扣案鑰匙及機車，係向「阿青」所借
    云云，惟經警查訪被告之子王之甸、鄰居陳仁行，均未曾聽聞綽號「阿青」之婦
    人（見臺灣臺北地方法院檢察署九十一年度偵字第一五四五一號偵查卷第四頁、
    第五頁），是綽號「阿青」之婦人顯非居住於被告及被害人社區一帶，則衡以常
    情，「阿青」既非居住於該地區，應無先竊取機車鑰匙，一週後再前來竊取機車
    之理，且被告歷偵、審均無從交代「阿青」年籍，顯見被告所辯機車係向「阿青
    」所借云云，應屬虛飾，自不足採。又本件被告於警察盤問之際，立顯心虛畏懼
    之意，此除有警訊筆錄所載可稽外，復據證人乙○○○○證稱：我一查獲甲○○
    時，她並沒有說什麼，只是很慌張，並請我高抬貴手等語（見本院九十一年二月
    十七日訊問筆錄）。茍被告未竊取機車，為何見警察盤問即央警高抬貴手？更足
    佐被告所辯：不知該機車為贓車云云，並不足採。此外，前開扣案物業據被害人
    丙○○認領無訛，復有車輛竊盜、車牌失竊資料個別查詢報表在卷為據，本件事
    證明確，被告犯行堪以認定，應依法論處。
二、核被告所為，係犯刑法第三百二十條第一項之竊盜罪。被告先後二次竊盜罪行間
    ，時間緊接，犯罪構成要件相同，顯係基於概括犯意反覆為之，應依連續犯規定
    論以一罪，並依法加重其刑。爰審酌被告並無前科，有臺灣高等法院檢察署刑案
    紀錄簡覆表、臺灣高等法院被告全國前案紀錄表在卷為憑，其因一時圖便，並未
    竊取機車變賣圖利，惟就犯行仍有匿飾，並酌以被告有正當職業，素行良好，及
    其犯罪手段、所生危害等一切情狀，量處如主文所示之刑，並諭知其如易科罰金
    之折算標準。
據上論斷，應依刑事訴訟法第二百九十九條第一項前段，刑法第五十六條、第三百二
十條第一項、第四十一條第一項前段，罰金罰鍰提高標準條例第一條前段、第二條，
判決如主文。
本案經檢察官王正皓到庭執行職務。
中      華      民      國    九十一    年     十二     月    二十七    日
                                  臺灣板橋地方法院刑事第六庭
                                          法  官  林漢強
右正本證明與原本無異。
如不服本判決，應於判決送達後十日內，向本院提出上訴狀。
                                          書記官  黃大千
中      華      民      國    九十一    年     十二     月    二十七    日
附錄本案論罪科刑所用法條全文：
刑法第三百二十條
意圖為自己或第三人不法之所有，而竊取他人之動產者，為竊盜罪，處五年以下有期
徒刑、拘役或五百元以下罰金。
意圖為自己或第三人不法之利益，而竊佔他人之不動產者，依前項之規定處斷。
前二項之未遂犯罰之。
